【裁判字號】    91,聲,156
【裁判日期】    920331
【裁判案由】    
【裁判全文】
臺灣花蓮地方法院民事裁定  九十一年度聲字第一五六號
    聲  請  人  丙○○
                        送達代收人陳正忠律師
    相  對  人  甲○○
                曾微名
右聲請人聲請返還擔保金事件，本院裁定如左：
    主      文
本院八十七年度存字第九號提存事件聲請人所提存之擔保金新臺幣拾柒萬元，准予返
還。
聲請程序費用由相對人負擔。
    理      由
一、按返還擔保金，依民事訴訟法第一百零六條準用同法第一百零四條之規定，須符
    合：（一）應供擔保之原因消滅者；（二）訴訟終結後供擔保人證明已定二十日
    以上之期間催告受擔保利益人行使權利而未行使者之要件，法院始得裁定返還擔
    保金。
二、本件聲請意旨略以：緣聲請人與相對人間給付票款事件，前蒙本院以八十六年度
    裁全字第四二三號民事裁定，准予聲請人提供新臺幣（下同）十七萬元，對於相
    對人之財產假扣押（提供擔保十萬元得對相對人甲○○、乙○○二人，另提供七
    萬元得對相對人甲○○財產予假扣押），並經聲請人以八十七年度存字第九號提
    存書，提存上述金額後聲請執行；今聲請人與相對人甲○○因雙方各退讓一步，
    相對人甲○○願分期給付聲請人十四萬元而達成訴訟上和解（相對人乙○○部分
    撤回起訴，惟迄未按時給付）在案，並經聲請人以花蓮中華路郵局存證信函第一
    四六號，定二十日以上之期間，催告相對人就其假扣押之執行所受之損害，對聲
    請人行使權利；然相對人收受上開催告函後已逾二十日以上期間，迄未對聲請人
    行使權利，又不同意將提存之擔保金返還聲請人，並提出八十六年度裁全字第四
    二三號民事裁定、提存書遺失公告及報刊、八十七年度花簡字第三八八號和解筆
    錄、花蓮中華路郵局存證信函第一四六號為證，為此依據民事訴訟法第一百零四
    條第一項第二款之規定，聲請本院裁定准予發還擔保金等語。
三、經查，聲請人於八十六年十二月二十四日向本院聲請對相對人准予假扣押之裁定
    ，經本院以八十六年度裁全字第四二三號裁定准予在案，聲請人並於八十七年一
    月十二日依該假扣押裁定以十七萬元為相對人甲○○、乙○○供擔保（即本院八
    十七年度存字第九號）後，又於八十七年一月十二日聲請就相對人甲○○所有之
    不動產假扣押執行（即本院八十七年度執全字第七號）；嗣該不動產經其他債權
    人本案執行查封（本院八十八年度執字第三四九一號），而後聲請人與相對人間
    之本案訴訟即本院八十七年度花簡字第三八八號給付票款事件，聲請人對相對人
    人乙○○撤回起訴，並與相對人甲○○達成訴訟上和解，聲請人即以該訴訟上和
    解筆錄為執行名義參予分配，經本院民事執行處發給債權憑證等情，業據其提出
    八十六年度裁全字第四二三號民事裁定、提存書遺失公告及報刊、八十七年度花
    簡字第三八八號和解筆錄等影本各乙份為證，並經本院調閱前開卷宗查核屬實，
    是聲請人與相對人甲○○間訴訟業經終結。又查，聲請人為相對人甲○○及乙○
    ○供擔保提存，而聲請人僅就相對人甲○○所有之不動產聲請假扣押執行，而相
    對人乙○○部分業經聲請人於本案訴訟時撤回，雖依民事訴訟法第二百六十三條
    第一項規定，訴經撤回者，視同未起訴，則聲請人與相對人乙○○間聲請假扣押
    裁定之本案請求未經裁判，假扣押裁定仍舊存在，聲請人仍得執以為聲請假扣押
    執行，惟依強制執刑法第一百三十二條第三項之規定，債權人收受假扣押或假處
    分裁定後已逾三十日者，不得聲請執行，因而，聲請人於八十七年一月五日收受
    該裁定起算三十日止即依法不得持假扣押裁定對相對人乙○○聲請執行，況聲請
    人迄今亦未對相對人乙○○所有財產為假扣押執行，本院業調閱八十六年度執全
    字第四二三號卷宗查核屬實，是聲請人與相對人乙○○間訴訟亦經終結。再查，
    聲請人於訴訟終結後，以存證信函定二十日以上期間，催告相對人行使權利，惟
    相對人迄今均未對聲請人有任何訴訟上之主張等情，此有聲請人提出存證係函影
    本附卷可證，是本件聲請人之聲請核與民事訴訟法第一百零四條第一項第二款規
    定相符。返還擔保金，
五、依民事訴訟法第九十五條、第七十八條，裁定如主文。
中      華      民      國    九十二    年      三      月    三十一    日
                         臺灣花蓮地方法院民事庭
~B法      官  饒金鳳
右正本証明與原本無異。
如對本裁定不服，應於送達後十日內，向本院提出抗告狀（應抄附繕本）。
~B法院書記官  吳金寶
中      華      民      國    九十二    年      四      月       一     日


司法院資訊處製作；財團法人民間司法改革基金會備份。
